【裁判字號】    91,自,728
【裁判日期】    920110
【裁判案由】    詐欺
【裁判全文】
台灣台中地方法院刑事判決                        九十一年度自字第七二八號
    自  訴  人  甲○○  男三十.
    被      告  乙○○  男三十.
右列被告因詐欺案件，經自訴人提起自訴，本院判決如左：
    主      文
乙○○無罪。
    理      由
一、自訴意旨略以：被告乙○○於民國（下同）九十年十一月二十二日凌晨零時十分
    許，駕駛車牌號碼Ｕ五－二二六號營小客車，途經台中市西屯區○○○路與漢口
    路口時，因與林隆達所騎乘重型機車發生碰，致該營小客車損壞，嗣將之拖至
    台中市○○路○段八八七之一號自訴人甲○○所經營三益汽車修配廠修復，費用
    為新台幣（下同）三萬零三百元，迨於同年十二月初，自訴人通知被告該車已修
    復完畢，並請求給付修復費用，被告竟意圖為自己不法之利益，假借質疑該車未
    完全修復要求試車為由，使自訴人陷於錯誤而交付該車，詎被告將該車駛離後避
    不見面，並逃逸無蹤，致自訴人催討無著，因認被告犯有刑法第三百三十九條第
    二項之詐欺得利罪嫌等語。
二、訊之被告乙○○固坦承於前開時地駕駛車牌號碼Ｕ五－二二六號營小客車，因與
    林隆達所騎乘重型機車發生碰撞，致該營小客車損壞，然堅決否認有何詐欺犯行
    ，辯稱：該營小客車是伊向聯美車行所承租，於發生車禍後，車行老闆丙○○亦
    到現場，伊乃委託丙○○將該車送修，而由丙○○僱請吊車將該車拖至自訴人甲○○所經營三益汽車修配廠修理，嗣修復完畢伊前往取車時，因自訴人告以修復
    費用直接與丙○○算，且當時在場之丙○○亦表示同意，伊即將該車駛離，並未
    有何向自訴人詐騙之情事等語。
三、按犯罪事實應依證據認定之，無證據不得推定其犯罪事實，刑事訴訟法第一百五
    十四條定有明文。經查被告乙○○於前開時地駕駛向聯美車行所承租車牌號碼Ｕ
    五－二二六號營小客車，因與林隆達所騎乘重型機車發生碰撞，致該營小客車損
    壞，嗣由聯美車行老闆丙○○僱請吊車將該營小客車拖至台中市○○路○段八八
    七之一號自訴人甲○○所經營三益汽車修配廠修理，而於修理期間，自訴人曾以
    電話告知丙○○，該車修復費用要向其算，經丙○○稱好，迨修復完畢，被告前
    往自訴人處取車時，自訴人告以該車修復費用直接與丙○○算，且當時在場之丙○○表示同意，並告知自訴人讓被告將該車駛離等情，此據自訴人甲○○陳明在
    卷，並經證人丙○○結證屬實，復有自訴人提出之台中市警察局交通警察隊肇事
    現場圖、三益汽車修配廠估價單影本各乙紙附卷可稽。是本件被告所駕駛向聯美
    車行承租之車牌號碼Ｕ五－二二六號營小客車，既係由證人即聯美車行老闆丙○○將該營小客車送往自訴人所經營三益汽車修配廠修理，並同意向自訴人給付該
    車修復費用，且嗣於被告前往取車時，自訴人亦表明該車修復費用日後直接向丙○○請求，復經在場之丙○○表示無異議，且同意被告將該車駛離，足見被告並
    未有何向自訴人施詐，而使自訴人陷於錯誤，致獲不法利益之情事。至於被告事
    後未將該車修復費用三萬零三百元給付予丙○○，此乃丙○○得請求被告返還之
    另一民事問題。此外，又查無其他積極證據足認被告有何詐欺犯行，既無證據證
    明被告犯罪，依法應諭知無罪之判決。
四、據上論斷，應依刑事訴訟法第三百四十三條、第三百零一條第一項，判決如主文
    。
中      華       民      國     九十二    年     一     月      十      日
                                     臺灣臺中地方法院刑事第三庭
                                             法  官  朱  光  國
右正本證明與原本無異。
如不服本判決，應於判決送達後十日內向本院提出上訴狀( 應附繕本 )，上訴於臺灣
高等法院臺中分院。
                                        書記官
中      華       民      國     九十二    年    一      月    十四      日
                                                                        Ｂ


司法院資訊處製作；財團法人民間司法改革基金會備份。
